臺灣高等法院高雄分院刑事裁定　　　 100年度交抗字第143號
抗　告　人
即受處分人　洪皇江
上列抗告人因違反道路交通管理處罰條例聲明異議案件，不服臺
灣高雄地方法院中華民國100 年4 月29日裁定（100 年度交聲更
一字第24號），提起抗告，本院裁定如下：
    主  文
抗告駁回。
    理  由
一、原裁定意旨略以：
（一）本件異議人洪皇江於99年7 月28日13時2 分18秒、19秒許
      ，騎乘車牌號碼8GH-996 號機車，行經高雄市○○○路與
      桂林街口，為警依採證照片逕行舉發，並經原處分機關以
      駕車行經有燈光號誌管制之交岔路口闖紅燈，依道路交通
      管理處罰條例第53條第1 項、第63條第1 項規定，裁處罰
      鍰1,800 元，並記違規點數3 點，且異議人於紅燈亮啟54
      .9秒時，通過感應線圈啟動相機執行測照，並於預設間隔
      0.9 秒即紅燈亮啟55.8秒時，接續拍照等情，有高雄市政
      府警察局高市警交相字第BDA032168 號舉發違反道路交通
      管理事件通知單、高雄市政府交通局高市交裁字第裁號32
      -BDA032168號違反道路交通管理事件裁決書，及高雄市政
      府警察局交通警察大隊100 年3 月24日高市警交逕字第10
      00010836號函在卷可稽，並有違規採證照片2 張可資佐證
      ，是上開事實，堪以認定。
（二）異議人雖以前詞置辯。然關於卷附舉發受處分人違規照片
      2 張顯示，2 張照片上方均有日期及燈號資料，其中第1
      張顯示「日期：2010/07/28、時間：13：02：18、黃燈：
      03.9秒、紅燈：54.9秒、線圈：200cm 、間隔00.0秒、闖
      紅燈、車道：3 、速限：000km/h 、車速：000km/h 」、
      第2 張顯示「日期：2010/07/28、時間：13：02：19、黃
      燈：03.9秒、紅燈：55.8秒、線圈：200cm 、間隔00.9秒
      、闖紅燈、車道：3 、速限：000km/h 、車速：000km/h
      」等語，乃高雄市○○○路與桂林街口之微電腦闖紅燈照
      相機係採線圈感應式啟動，採證相片顯示時間、該路口紅
      燈啟亮秒數及車道，當號誌轉為紅燈，車體通過感應線圈
      時，方能啟動相機執行測照，且黃燈秒數未在啟動感應線
      圈設定內。本件異議人係於高雄市○○○路與桂林街口紅
      燈亮啟後，達54.9秒時，始騎乘上開車輛通過感應線圈，
      而啟動紅燈照相機執行第一張拍照，並於預設間隔時間0.
      9 秒即紅燈55.8秒時，接續第二張拍照等情，有高雄市政
      府警察局交通警察大隊100 年3 月24日高市警交逕字第10
      00010836號函在卷可稽。則其中黃燈部分兩張照片均顯示
      03.9秒部分，係指該路口黃燈顯示時間為3.9 秒，而紅燈
      部分第一張照片顯示54.9秒、間隔00.0秒，第二張照片顯
      示55.8秒、間隔00.9部分，則係異議人於紅燈顯示54.9秒
      後，始駕駛車輛通過感應式線圈，啟動照相機拍攝第一張
      照片，並於間隔0.9 秒後，再經照相機拍攝第二張照片無
      訛。是異議人通過上開路口時，並非搶黃燈，而係在紅燈
      已亮啟達54.9秒後始行通過之事實，洵堪認定。異議人上
      開所辯，則無足採。原處分機關因而依道路交通管理處罰
      條例第53條第1 項，違反道路交通管理事件統一裁罰基準
      表之規定，裁處異議人罰鍰1,800 元( 原裁定誤載為2,90
      0)，並依第63條第1 項第3 款規定，記違規點數3 點，認
      事用法均無違誤，受處分人聲明異議為無理由，應予駁回
      等語。
二、抗告意旨略以：本人為當事人，對當地路況最為清楚，關於
    系爭高雄市○○○路的停止線到桂林街口只需5 秒鐘左右，
    不到18公尺，於三多路燈號變紅燈時，我就右轉進桂林街找
    我朋友，此時桂林街的號誌已轉為綠燈了，我是搶黃燈而非
    闖紅燈，爰依法提起抗告云云。
三、按汽車駕駛人，行經有燈光號誌管制之交岔路口闖紅燈者，
    處新臺幣1 千8 百元以上，5 千4 百元以下罰鍰；汽車駕駛
    人有第53條情形者，記違規點數三點，道路交通管理處罰條
    例第53條第1 項、第63條第1 項第3 款分別定有明文。
四、本院查：
（一）本件抗告人即受處分人洪皇江於99年7 月28日下午13時2
      分許，騎乘車牌號碼8GH-996 號機車，行經高雄市○○○
      路與桂林街口，於燈號顯示為紅燈時仍跨越該交岔路口之
      停止線，為設置於該處之自動照相器材拍照存證，為警依
      採證照片逕行舉發，並經原處分機關以駕車行經有燈光號
      誌管制之交岔路口闖紅燈，依道路交通管理處罰條例第53
      條第1 項、第63條第1 項規定，裁處罰鍰1,800 元，並記
      違規點數3 點等情，有舉發違反道路交通管理事件通知單
      1 紙、採證照片2 幀、高雄市交通事件裁決所交通違規案
      件陳述書、裁決書、送達證書、高雄市政府警察局交通警
      察大隊100 年3 月24日高市警交逕字第1000010836號函等
      在卷可稽。
（二）抗告意旨雖以依採證照片所示其係於黃燈變換紅燈前駛過
      停止線云云。惟按停止線，用以指示行駛車輛停止之界限
      ，車輛停止時，其前懸部分不得伸越該線；圓形黃燈用以
      警告車輛駕駛人及行人，表示紅色燈號即將顯示，屆時將
      失去通行路權；車輛面對圓形紅燈表示禁止通行，不得超
      越停止線或進入路口；而駕駛人駕駛汽車，應遵守道路交
      通標誌、標線、號誌之指示；道路交通標誌標線號誌設置
      規則第170 條第1 項、第206 條第1 項第4 款、第5 款及
      道路交通安全規則第90條分別定有明文。是依上述規定，
      當行車管制號誌中圓形黃燈亮起時，尚未進入交岔路口之
      車輛及行人應儘可能不超越停止線或進入路口，於圓形紅
      燈亮起時，更不得超越停止線或進入路口，否則即屬行經
      有燈光號誌管制之交岔路口闖紅燈之違規行為。又本件2
      張採證照片上方均有日期及燈號資料，其中第1 張顯示「
      日期：2010/07/28、時間：13：02：18、黃燈：03.9秒、
      紅燈：54.9秒、線圈：200cm 、間隔00.0秒、闖紅燈、車
      道：3 、速限：000km/h 、車速：000km/h 」、第2 張顯
      示「日期：2010/07/28、時間：13：02：19、黃燈：03.9
      秒、紅燈：55.8秒、線圈：200cm 、間隔00.9秒、闖紅燈
      、車道：3 、速限：000km/h 、車速：000km/h 」等語，
      乃高雄市○○○路與桂林街口之微電腦闖紅燈照相機係採
      線圈感應式啟動，採證相片顯示時間、該路口紅燈啟亮秒
      數及車道，當號誌轉為紅燈，車體通過感應線圈時，方能
      啟動相機執行測照，且黃燈秒數未在啟動感應線圈設定內
      。本件異議人係於高雄市○○○路與桂林街口紅燈亮啟後
      ，達54.9秒時，始騎乘上開車輛通過感應線圈，而啟動紅
      燈照相機執行第一張拍照，並於預設間隔時間0.9 秒即紅
      燈55.8秒時，接續第二張拍照等情，有高雄市政府警察局
      交通警察大隊100 年3 月24日高市警交逕字第1000010836
      號函在卷可稽。
（三）再觀諸2 張採證照片抗告人前方車輛及行人管制號誌燈均
      顯示為「紅燈」，且其前後方均無車輛，並無被逼迫前行
      之情況。抗告人是否係於「黃燈」之狀態下到達第1 張採
      證照片所示超越停止線之位置而號誌變換為「紅燈」？惟
      抗告人係於「紅燈」之狀態下，猶自第1 張採證照片所示
      位置任意前行通過行人穿越道進入路口到達第2 張採證照
      片所示交叉路口中間位置，絕無疑義。抗告人有闖紅燈之
      違規行為甚明。
（四）綜上所述，原處分機關依道路交通管理處罰條例53條、第
      63條第1 項第1 款規定，裁處受處分人罰鍰1,800 元，並
      記違規點數3 點，核無違誤。原審駁回抗告人異議之聲明
      ，核無不合。本件抗告人提起抗告，為無理由，應予駁回
      。
據上論結，應依道路交通案件處理辦法第26條，刑事訴訟法第41
2 條，裁定如主文。
中    華    民    國   100    年    6     月    14    日
                  刑事第六庭    審判長法  官  王憲義
                                      法  官  邱永貴
                                      法  官  簡志瑩
以上正本證明與原本無異。
不得再抗告。
中    華    民    國   100    年    6     月    14    日
                                      書記官  吳新貞